臺灣臺東地方法院刑事裁定
                                      109年度聲字第589號
聲  請  人  臺灣臺東地方檢察署檢察官
受  刑  人  游修信



上列聲請人因受刑人數罪併罰有二裁判以上，聲請定其應執行刑
（109年度執聲字第451號），本院裁定如下：
    主  文
游修信犯如附表所示之罪，所處如附表所示之刑，應執行有期徒
刑參年陸月，如易科罰金，以新臺幣壹仟元折算壹日。
    理  由
一、聲請意旨略以：本件受刑人因犯如附表所示之罪，先後判決
    確定如附表，爰依刑事訴訟法第477條第1項及刑法第53條、
    第51條第5款規定，聲請定其應執行之刑等語。
二、按裁判確定前犯數罪者，併合處罰之；數罪併罰，有二裁判
    以上者，依刑法第51條之規定，定其應執行之刑；數罪併罰
    ，分別宣告其罪之刑，宣告多數有期徒刑者，於各刑中之最
    長期以上，各刑合併之刑期以下，定其刑期，但不得逾30年
    ，刑法第50條第1項前段、第53條、第51條第5款分別定有明
    文。再刑事訴訟法第370條第2項、第3項，已針對第二審上
    訴案件之定應執行之刑，明定有不利益變更禁止原則之適用
    ；而分屬不同案件之數罪併罰，倘一裁判宣告數罪之刑，曾
    經定其執行刑，再與其他裁判宣告之刑定其執行刑時，在法
    理上亦應同受此原則之拘束（最高法院103年度第14次刑事
    庭會議㈡決議可資參照）。承此，更定之應執行刑，不應比
    前定之應執行刑加計其他裁判所處刑期或所定應執行刑後為
    重，否則即與法律秩序理念及法律目的之內部界限有違，難
    認適法。又按，二裁判以上數罪，縱其中一部分已執行完畢
    ，如該數罪尚未全部執行完畢，因與刑法第54條，及司法院
    院字第1304號解釋所謂僅餘一罪之情形有別，自仍應依刑法
    第53條之規定，定其應執行之刑（最高法院81年度台抗字第
    464號判決意旨參照）。
三、經查，受刑人所犯如附表所示之罪，業經法院判處如附表所
    示之刑，並於如附表所示之日期確定在案，有臺灣高等法院
    被告前案紀錄表、各該刑事判決在卷可稽，經核與上述規定
    均無不合，認檢察官聲請為正當，應予准許。又受刑人所犯
    如附表編號1至8所示之罪，前經臺灣高等法院高雄分院以10
    6年度聲字第1321號裁定應執行有期徒刑3年5月確定，如附
    表編號9所示之罪則經原判決定應執行有期徒刑2月，依前揭
    說明，本院於定應執行刑時，自應受上開判決及裁定所定應
    執行刑內部界限之拘束，而在上開曾定應執行刑加計未定應
    執行刑之3年7月總和範圍內，定應執行刑。爰就受刑人所犯
    如附表所示之罪分別為政府採購法第87條第5項前段妨害投
    標罪、背信罪，並審酌其犯罪時間、罪質類型暨其法益侵害
    性等整體犯罪情狀，定其應執行刑如主文所示。
四、依刑事訴訟法第477條第1項，刑法第53條、第51條第5款，
    裁定如主文。
中　　華　　民　　國　　110 　年　　4 　　月　　1 　　日
                  刑事第三庭  法  官  鍾  晴
以上正本證明與原本無異。
如不服本裁定，應於裁定送達後5日內向本院提出抗告狀（須附
繕本）。「切勿逕送上級法院」
                              書記官  許惠棋
中　　華　　民　　國　　110 　年　　4 　　月　　1 　　日
附表：受刑人游修信定應執行刑案件一覽表

編   號 罪名 宣告刑 犯罪日期（民國）     最後事實審       確定判決      法院案號 判決日期（民國） 法院案號 確定日期（民國） 1 意圖獲取不當利益，而借用他人名義及證件投標罪 有期徒刑2月，如易科罰金，以新臺幣1,000元折算1日 97年12月9日至97年12月16日間某日 臺灣臺中地方法院100年度易字第1481號、第1763號 100年12月6日 臺灣臺中地方法院100年度易字第1481號、第1763號 100年12月31日 2 政府採購法第八十七條第五項前段之妨害投標罪 有期徒刑3月，如易科罰金，以新臺幣1,000元折算1日 97年6月10日前某日（誤載為同年3月10日，逕為更正） 臺灣澎湖地方法院101年度易字第20號 101年8月23日 臺灣澎湖地方法院101年度易字第20號 101年10月2日 3 意圖獲取不當利益，而借用他人名義及證件投標罪 有期徒刑3月，如易科罰金，以新臺幣1,000元折算1日 98年2月20日前某日 臺灣高等法院臺中分院101年度上易字第1282號 102年5月29日 臺灣高等法院臺中分院101年度上易字第1282號 102年5月29日 4 意圖獲取不當利益，而借用他人名義及證件投標罪 共5罪，各處有期徒刑2月，如易科罰金，均以新臺幣1,000元折算1日 97年7月間某日、97年10間某日、97年12月底前某日 臺灣澎湖地方法院102年度馬簡字第75號 102年7月12日 臺灣澎湖地方法院102年度馬簡字第75號 102年7月12日 5 政府採購法第八十七條第五項前段之妨害投標罪 有期徒刑3月，如易科罰金，以新臺幣1,000元折算1日 97年5月29日至97年6月6日間某日 臺灣嘉義地方法院102年度易字第324號 102年10月24日 臺灣嘉義地方法院102年度易字第324號 102年11月14日 6 政府採購法第八十七條第五項前段之妨害投標罪 共3罪，各處有期徒刑3月，如易科罰金，均以新臺幣1,000元折算1日 98年6月30日至98年8月14日 臺灣雲林地方法院103年度簡字第101號 103年8月12日 臺灣雲林地方法院103年度簡字第101號 103年9月10日 7 政府採購法第八十七條第五項前段之妨害投標罪 共11罪，各處有期徒刑2月，如易科罰金，均以新臺幣1,000元折算1日 97年5月2日至98年9月16日 臺灣屏東地方法院103年度簡上字第9號 104年8月18日 臺灣屏東地方法院103年度簡上字第9號 104年8月19日 8 修正前刑法第三百四十二條之背信未遂罪 有期徒刑5月，如易科罰金，以新臺幣1,000元折算1日 99年9月至100年9月26日間 臺灣高等法院高雄分院106年度上訴字第208號 106年6月22日 臺灣高等法院高雄分院106年度上訴字第208號 106年6月22日  共同犯修正前刑法第三百四十二條之背信未遂罪 有期徒刑5月，如易科罰金，以新臺幣1,000元折算1日        有期徒刑6月，如易科罰金，以新臺幣1,000元折算1日      9 政府採購法第八十七條第五項前段之妨害投標罪 共2罪，各處有期徒刑2月，如易科罰金，均以新臺幣1,000元折算1日 97年6月間至同年9月26日間 臺灣臺東地方法院107年度訴字第26號 109年9月25日 臺灣臺東地方法院107年度訴字第26號 109年9月25日 備註： 1.編號4經原判決定應執行有期徒刑3月，如易科罰金，以新臺幣1,000元折算   1日。 2.編號6經原判決定應執行有期徒刑4月，如易科罰金，以新臺幣1,000元折算1   日。 3.編號7經原判決定應執行有期徒刑1年，如易科罰金，以新臺幣1,000元折算1   日。 4.編號8經原判決定應執行有期徒刑1年2月，如易科罰金，以新臺幣1,000元折   算1日。 5.編號1至4經臺灣澎湖地方法院102年度聲字第118號裁定應執行有期徒刑11月，如易科罰金，以新臺幣1,000元折算1日。 6.編號1至5經臺灣嘉義地方法院103年度聲字第521號裁定應執行有期徒刑1年2月，如易科罰金，以新臺幣1,000元折算1日。 7.編號1至8經臺灣高等法院高雄分院106年度聲字第1321號裁定應執行有期徒   刑3年5月，如易科罰金，以新臺幣1,000元折算1日，已執畢。（臺灣高雄地   方檢察署106年度執更字第3427號） 8.編號9經原判決定應執行有期徒刑2月，如易科罰金，以新臺幣1,000元折算1   日，未執行。（臺灣臺東地方檢察署109年度執字第1981號）